【裁判字號】    92,易,3098
【裁判日期】    921231
【裁判案由】    竊盜
【裁判全文】
臺灣板橋地方法院刑事判決                        九十二年度易字第三０九八號
    聲  請  人  臺灣板橋地方法院檢察署檢察官
    被      告  乙○○
右列被告因竊盜案件，經檢察官聲請以簡易判決處刑（九十二年度偵字第一八二二０
號、九十二年度偵字第一九三三四號），本院認有刑事訴訟法第四百五十一條之一第
四項第三款之不得以簡易判決處刑之情形，逕適用通常程序判決如左：
    主  文
本件免訴。
    事  實
一、聲請意旨略以：被告乙○○意圖為自己不法之所有，於民國九十年十月十八日八
    時許，在臺北縣新莊市○○路五七九巷三號前見甲○○所有車號Ｗ七－七０六三
    號自用小客車（查係白色豐田牌ＴＥＲＣＥＬ車型）停放該處，竟下手竊取該車
    ，並於得手後，改懸其妻陳玉芬所有之Ｖ九－二八四０號車牌，嗣於九十年（聲
    請書誤載為九十一年）十一月十五日二十一時三十分許，在桃園縣中壢市○○路
    四五巷口，為警攔檢查獲；因認被告涉犯刑法第三百二十條第一項之竊盜罪嫌等
    語。
二、按案件曾經判決確定者，應諭知免訴之判決，刑事訴訟法第三百零二條第一款定
    有明文。此項訴訟法上所謂一事不再理之原則，關於實質上一罪或裁判上一罪，
    均有其適用；連續犯係裁判上一罪，其一部分犯罪事實曾經判決確定者，其效力
    當然及於全部，倘檢察官復就連續犯之其他部分事實重行起訴，即應諭知免訴之
    判決，不得再予論科（最高法院四十九年臺非字第二０號判例意旨參照）。而經
    言詞辯論之有罪判決，其確定判決既判力之時點，係以該案實際最後審理事實法
    院宣示判決之日為準（最高法院三十二年上字第二五七八號判例及同院八十二年
    五月十一日八十二年度第四次刑事庭會議決議意旨參照）。
三、經查：本件被告乙○○於九十年十一月十五日因涉嫌本案竊盜犯行經警移送臺灣
    桃園地方法院檢察署偵查，並領回被告之妻陳玉芬所有號碼為Ｖ九－二八四０號
    之自小客車車牌二面後，於九十一年二月四日八時許，竟與劉泰銘及真實姓名年
    籍不詳綽號「阿寶」之成年男子共同基於尋找同型車體改懸上開車牌使用之不法
    犯意聯絡，由劉泰銘攜帶客觀上足以作為兇器使用之金屬製六角扳手一支，駕車
    搭載「阿寶」，四處搜尋，行經臺北縣樹林市○○路二八八號前，見林國玄所有
    車號Ｚ二－九八五七號自小客車（查係白色豐田牌ＴＥＲＣＥＬ車型）停放該處
    ，即由劉泰銘在車上守候、「阿寶」下車竊取，得手後，交予被告，由被告改懸
    其妻所有之上開Ｖ九－二八四０號車牌二面於該車車體，供被告使用之犯行，業
    經本院於九十二年五月十六日以九十一年度易字第三０六七號刑事判決，認定被
    告成立刑法第三百二十一條第一項第三款之攜帶兇器竊盜罪，判處有期徒刑陸月
    ，如易科罰金以佰元折算壹日，於九十二年六月十六日確定在案（下簡稱：前
    案），有本院九十一年度易字第三０六七號刑事判決及臺灣高等法院被告全國前
    案紀錄表各一份在卷可憑，並經本院調取該案卷核閱無誤。本案聲請人起訴被告
    於九十年十月十八日竊取甲○○所有車號Ｗ七－七０六三號自小客車之犯行，與
    前案確定判決所認定之犯罪事實相比較，被告所竊取之該二部小客車皆係與被告
    之妻陳玉芬所有車號Ｖ九－二八四０號自小客車車色、車型相同之車輛（白色豐
    田牌ＴＥＲＣＥＬ車型），有前案及本案卷附之車籍作業系統查詢認可資料可證
    ，二者行為態樣皆為竊得車輛並改懸被告之妻陳玉芬所有車號Ｖ九－二八四０號
    自小客車之車牌二面，供被告使用，且該二次竊行之時間僅相隔三月餘，可謂時
    間接近，而被告於前案審理時坦承有為該次竊行，有上開判決一份在卷可證，其
    於本案本院審理中亦承認有為竊取車牌號碼Ｗ七－七０六三號汽車之竊行，並於
    本院調查時，供稱：是因車子被撞無法修復（指其妻之小客車），去偷這二件云
    云（見本院九十二年十二月十六日筆錄），是應足認被告於九十年十月十八日與
    九十一年二月四日所為之該二次前後案竊行，皆係因其妻所有車號Ｖ九－二八四
    ０號自小客車車禍受損嚴重，而以一個初發之竊盜概括犯意，於無車可用時，見
    有與其妻所有之前開自小客車車型相同之汽車，即會視機會著手竊取。被告該前
    後案之竊行，既然於其主觀上是以同一之概括犯意進行，所犯者又均係犯罪基本
    構成要件相同之罪名，彼此間應有連續犯之關係。本案聲請意旨所認被告於九十
    年十月十八日所為之竊盜犯行，復在上開前案本院宣示判決日即九十二年五月十
    六日以前發生者，揆諸前揭說明，其此部分犯罪應為該前案確定判決效力所及，
    應諭知免訴之判決。
四、綜上所述，本案聲請人起訴被告涉犯前揭犯罪事實所示之竊盜犯行，縱使成立，
    亦與本院九十一年度易字第三０六七號刑事確定判決所認定之同類犯罪事實，應
    有連續犯之裁判上一罪關係，為該確定判決效力所及，本院不得再為實體判決，
    爰不經言詞辯論，逕為免訴判決之諭知。
據上論斷，應依刑事訴訟法第四百五十二條、第三百零二條第一款、第三百零七條，
判決如主文。
中      華      民      國      九十二    年    十二    月    三十一    日
                                      臺灣板橋地方法院刑事第十三庭
                                        審判長法  官    王復生
                  法  官    徐子涵
                                              法  官    白光華
右正本證明與原本無異。
如不服本判決，應於判決送達後十日內向本院提出上訴狀 (應附繕本) ，上訴於
臺灣高等法院。
                                              書記官    黃美雲
中      華      民      國      九十二      年    十二  月  三十一    日


司法院資訊處製作；財團法人民間司法改革基金會備份。
